臺灣雲林地方法院刑事判決　　　　　　　100年度易字第529號
公　訴　人　臺灣雲林地方法院檢察署檢察官
被　　　告　曾秋虹
上列被告因竊盜案件，經檢察官提起公訴（100 年度偵字第4549
）號，被告於準備程序中就被訴之事實為有罪之陳述，本件合議
庭裁定由受命法官獨任進行簡式審判程序，茲判決如下：
    主  文
曾秋虹犯侵入住宅竊盜罪，累犯，處有期徒刑柒月；又犯侵入住
宅竊盜罪，累犯，處有期徒刑柒月；又犯侵入住宅竊盜罪，累犯
，處有期徒刑柒月；應執行有期徒刑玖月。
    事實及理由
一、犯罪事實
  (一)曾秋虹前因竊盜案件，經本院以95年度簡上字第109 號判決
    處有期徒刑7 月確定，又因竊盜案件，經本院分別以95年度
    港簡字第364 、373 號判決處有期徒刑6 月、6 月確定，復
    因違反毒品危害防制條例案件，經本院以96年度訴字第135
    號判決處有期徒刑8 月、4 月，定應執行有期徒刑10月確定
    。上開竊盜及毒品犯行，經減為有期徒刑3 月15日、3 月、
    3 月、4 月、2 月，應執行有期徒刑11月確定。又因竊盜案
    件，經本院以96年度易字第191 號判決處有期徒刑8 月，減
    為有期徒刑4 月確定。嗣因詐欺案件，經本院以96年度虎簡
    字第507 號判決處有期徒刑4 月確定。復因違反毒品危害防
    制條例案件，經本院以96年度訴字第823 號判決處有期徒刑
    10月，減為有期徒刑5 月確定。前開竊盜、施用毒品及詐欺
    罪接續執行，於民國98年7 月19日執行完畢出監。
  (二)曾秋虹意圖為自己不法之所有，於100 年8 月14日上午8 時
    許，趁謝宗寬之住處即雲林縣東勢鄉○○村○○路11號大門
    未鎖之際，推門侵入住宅，徒手竊取謝宗寬持有之東勢鄉農
    會存摺1 本。曾秋虹又意圖為自己不法之所有，於同年月16
    日下午8 時許，趁張阿生之住處即雲林縣東勢鄉○○村○○
    路20號大門未鎖之際，推門侵入住宅，徒手竊取張阿生所有
    之新臺幣（下同）400 元、東勢鄉農會存摺1 本、印章1 枚
    。曾秋虹復意圖為自己不法之所有，於同年月25日19時許，
    趁吳治緯之住處即雲林縣東勢鄉○○村○○路19號之大門未
    鎖、吳治緯如廁不察之際，推門侵入住宅，徒手竊取吳治緯
    所有之皮包1 只（內有身分證、健保卡、提款卡各1 張及4,
    700 元），嗣被警循線查獲。
二、認定犯罪事實所憑之證據及理由
  (一)被告曾秋虹所犯係死刑、無期徒刑、最輕本刑為3 年以上有
    期徒刑以外之罪，其於準備程序就前揭被訴事實為有罪之陳
    述，經受命法官告知簡式審判程序之旨，並聽取其與公訴人
    之意見後，合議庭認由受命法官獨任進行簡式審判程序為適
    當，爰依刑事訴訟法第273 條之1 第1 項、第284 條之1 規
    定，裁定由受命法官獨任進行簡式審判程序，復依同法第27
    3 條之2 之規定，不受同法第159 條第1 項、第161 條之2
    、第161 條之3 、第163 條之1 及第164 條至第170 條所規
    定證據能力認定及調查方式之限制，合先敘明。
  (二)上揭犯罪事實，業據被告於本院審理時供承不諱，並有被告
    於警詢、偵訊之自白筆錄在卷可明。被害人謝宗寬於警詢中
    陳稱伊於100 年8 月15日發現被告進入伊住宅，被告下跪請
    求原諒並交還竊得之存摺等語，被害人張阿生於警詢中亦陳
    稱伊置於家中長褲口袋內之現金及存摺1 本遭竊等語，被害
    人吳治緯於警詢中則陳稱伊於同年月25日發現住宅房間內之
    皮包與內含金融卡1 張、身分證1 張、健保卡1 張、4,700
    元均遭竊等語，均有上開被害人之警詢筆錄在卷可佐，且有
    贓物認領保管單1 紙附卷可參，足認被告自白與事實相符，
    堪予採信。本案事證明確，被告犯行洵堪認定，應予依法論
    科。
三、論罪科刑之理由
  (一)核被告所為，均係犯刑法第321 條第1 項第1 款之侵入住宅
    竊盜罪。被告3 次犯行，犯意各別、行為互殊，應予分論併
    罰。又被告前因事實欄所列前案經判決處有期徒刑，於98年
    7 月20日執行完畢出監，有臺灣高等法院被告前案紀錄表1
    件在卷足憑，於5 年內故意再犯本件有期徒刑以上之罪，均
    為累犯，應依刑法第47條第1 項規定皆加重其刑。
  (二)爰審酌被告犯後坦承犯行，其行為均係推門侵入彼此知悉之
    舊時鄰居住宅而未破壞門鎖，固然危害他人住宅之安全，然
    情節尚非嚴重，又竊得現金合計僅5,100 元、竊取存摺後均
    未提領款項，被害人張阿生向法院表示願原諒被告少不更事
    等語，有公務電話紀錄單1 紙附卷可參，足認被告犯罪所生
    損害尚非鉅大，以及被告國中畢業，雖前有竊盜等前科，惟
    其犯本件3 罪時失業、居無定所、未婚而育有9 月大之幼兒
    ，委由無業之母親照顧，家庭生活與經濟狀況俱屬不佳等情
    ，業據被告供述在卷，有本院訊問筆錄及審判程序筆錄在卷
    可佐，尚非不足採信，堪認被告係為維持自己與幼兒生活所
    需乃犯本件3 罪，若予重罰實屬過苛等一切情狀，各量處如
    主文所示之刑，並定應執行之刑。
四、公訴意旨另以被告有多次竊盜犯行，應依竊盜犯贓物犯保安
    處分條例諭知刑前強制工作等語。惟按竊盜犯贓物犯保安處
    分條例第2 條第4 項之規定，應執行之刑未達1 年以上者，
    不適用本條例。本案經審酌被告之一切情狀後，量處並定應
    執行刑9 月，已說明如上，被告應執行有期徒刑9 月，尚未
    逾1 年，自無該條例之適用，爰不依該條例宣告被告於刑前
    入勞動場所強制工作，併此敘明。
五、應適用之法條
    依刑事訴訟法第299 條第1 項前段、第321 條第1 項第1 款
    、第47條第1 項、第51條第5 款，作成本判決。
中    華    民    國   100    年    9     月    28    日
                  刑事第一庭    法  官  李奕逸
以上正本證明與原本無異。
如不服本判決應於收受判決後10日內向本院提出上訴書狀，並應
敘述具體理由；其未敘述上訴理由者，應於上訴期間屆滿後20日
內向本院補提理由書（均須按他造當事人之人數附繕本）。「切
勿逕送上級法院」。
                                書記官  林惠鳳
中    華    民    國   100    年    9     月    28    日
附錄本案論罪科刑法條全文：
刑法第321條（加重竊盜罪）
犯竊盜罪而有下列情形之一者，處 6 月以上、5 年以下有期徒
刑，得併科新臺幣 10 萬元以下罰金：
一、侵入住宅或有人居住之建築物、船艦或隱匿其內而犯之者。
二、毀越門扇、牆垣或其他安全設備而犯之者。
三、攜帶兇器而犯之者。
四、結夥三人以上而犯之者。
五、乘火災、水災或其他災害之際而犯之者。
六、在車站、埠頭、航空站或其他供水、陸、空公眾運輸之舟、
    車、航空機內而犯之者。
前項之未遂犯罰之。